【裁判字號】    99,交聲,4546
【裁判日期】    991216
【裁判案由】    聲明異議
【裁判全文】
臺灣臺中地方法院交通事件裁定     99年度交聲字第4546號
原處分機關  交通部公路總局臺中區監理所臺中市監理站
異議人即
受處分人    許明德
上列異議人即受處分人因違反道路交通管理處罰條例案件，對於
交通部公路總局臺中區監理所臺中市監理站民國99年12月6 日所
為之處分（裁監稽違字第裁61-GF0000000號違反道路交通管理事
件裁決書）聲明異議，本院裁定如下：
    主    文
異議駁回。
    理  由
一、原處分機關略以：異議人即受處分人許明德（下稱受處分人
    ）於民國99年12月4日21時45分許，駕駛車牌號碼6R-9512號
    自用小客車，行經臺中市○○路9 號前，因「拒絕酒測」之
    違規，經臺中市警察局第四分局春社派出所依違反道路交通
    管理處罰條例第35條第4項（舉發通知單誤書為第35條第1項
    第4款）規定之行為，而以中市警交字第GF0000000號舉發違
    反道路交通管理事件通知單當場製單舉發。受處分人於期限
    內到案，原處分機關於99年12月6日以裁監稽違字第裁61-GF
    0000000 號違反道路交通管理事件裁決書，裁處受處分人違
    反道路交通管理處罰條例第35條第4 項之規定，裁處罰鍰新
    臺幣（下同）6萬元（罰鍰已繳），吊銷汽車駕駛執照，3年
    內禁考，逾期則依裁決書處罰主文規定裁處，於法並無不合
    等語。
二、聲明異議意旨略以：伊因酒駕沒有酒測遭罰，因為還要奉養
    父母，請求不要吊銷工作所需之大客車駕照，爰此提出聲明
    異議等語。
三、按汽車駕駛人，駕駛汽車經測試檢定酒精濃度超過規定標準
    者，處新臺幣1萬5000元以上6萬元以下罰鍰，並當場移置保
    管該汽車及吊扣其駕駛執照1年；因而肇事致人受傷者，並
    吊扣其駕駛執照2年；致人重傷或死亡者，吊銷其駕駛執照
    ，並不得再考領；汽車駕駛人拒絕接受第1項測試之檢定者
    ，處新臺幣6萬元罰鍰，並當場移置保管該汽車及吊銷該駕
    駛執照；如肇事致人重傷或死亡者，吊銷該駕駛執照，並不
    得再考領。道路交通管理處罰條例第35條第1項第1款、第4
    項分別定有明文；復按汽車駕駛人因違反道路交通管理處罰
    條例及道路交通安全規則之規定，受吊銷駕駛執照處分時，
    吊銷其持有各級車類之駕駛執照；又汽車駕駛人曾依道路交
    通管理處罰條例35條第4項前段之規定吊銷駕駛執照者，3年
    內不得考領駕駛執照，道路交通管理處罰條例第68條第1項
    、第67條第2項前段亦有明文。再按道路交通管理處罰條例
    第68條第1項業於94年12月14日修正，並自95年3月1日施行
    ，修正前之道路交通管理處罰條例第68條第1項規定：「汽
    車駕駛人，因違反本條例及道路交通安全規則之規定，受吊
    扣或吊銷駕駛執照處分時，吊扣或吊銷其持有各級車類之駕
    駛執照」，修正為：「汽車駕駛人，因違反本條例及道路交
    通安全規則之規定，受吊銷駕駛執照處分時，吊銷其持有各
    級車類之駕駛執照。」，其立法理由略以：「原條文將違法
    或違規駕駛人所持有各級車類之駕駛執照一併吊扣或吊銷，
    失之過酷，影響人民工作及生活甚鉅，爰修正之」等語綦詳
    ，是依修正後道路交通管理處罰條例第68條之規定觀之，受
    吊扣駕駛執照處分，不再吊扣其持有各級車類之駕駛執照，
    僅限受吊銷駕駛執照處分時，始吊銷其持有各級車類之駕駛
    執照，而限縮修正前條文之適用範圍。是依上開規定，受吊
    銷駕照處分者，仍維持吊銷其持有各級車類之駕駛執照，原
    處分機關要無裁量餘地。
四、經查：
(一)、本件受處分人於上開時間、地點，駕駛車牌號碼6R-9512號
    自用小客車，因「拒絕酒測」之違規行為，為警當場舉發等
    情，為受處分人所自認，並有臺中市警察局第四分局春社派
    出所中市警交字第GF0000000號舉發違反道路交通管理事件
    通知書及原處分機關裁監稽違字第裁61-GF0000000號違反道
    路交通管理事件裁決書各1份附卷可參，則受處分人駕駛上
    開自小客車拒絕接受酒精濃度測試之違規事實，洵堪認定，
    原處分機關依道路交通管理處罰條例第35條第4項、第67條
    第2項之規定，裁處罰鍰6萬元，並吊銷汽車駕駛執照，3年
    內禁考，並無違誤。
(二)、現行道路交通處罰條例第68條已對於人民之工作及生活有所
    考量而作修正，而本件受處分人係違反道路交通管理處罰條
    例第35條第4項之規定，該項之法律效果為吊銷各級車類之
    駕駛執照，並非僅吊銷其違法或違規當時所駕駛車輛之駕駛
    執照，故受處分人雖係駕駛自用小客車違規遭取締，惟既係
    吊銷其持有各級車類之駕照執照，自得吊銷其持有之大客車
    職業駕駛執照，此乃法律特別規定違規人受吊銷駕駛執照處
    分時之法律效果，原處分機關尚無裁量權限，揆諸前揭說明
    ，受處分人上揭聲明異議，尚無理由。雖受處分人所述吊銷
    駕照工作將深受影響，其情確實可憫，惟依現行法律尚無其
    他可免受處罰之規定，從而，原處分機關據以裁罰，於法並
    無不合。
(三)、綜上所述，足認受處分人確有於上述時間、地點，拒絕接受
    酒精濃度測試檢定之違規事實，故受處分人上開所稱，尚無
    足採認。原處分機關所為之處分，並無違法不當，本件異議
    為無理由，應予駁回。
五、據上論斷，應依道路交通管理處罰條例第87條第2項、道路
    交通事件處理辦法第18條，裁定如主文。
中    華    民    國    99    年   12     月    16    日
                        臺灣臺中地方法院交通法庭
                            法  官  劉麗瑛
以上正本證明與原本無異。
如不服本裁定，應於送達後5日內，向本院提出抗告狀。
                            書記官  王玟
中    華    民    國    99    年    12    月    16    日

司法院資訊處製作；財團法人民間司法改革基金會備份。
